臺灣嘉義地方法院民事判決
111年度嘉小字第802號
原      告  元大商業銀行股份有限公司



法定代理人  翁健    
訴訟代理人  謝榮俊  
被      告  葉信義即葉江美羅之繼承人

                      居嘉義市○○○街00號（即指定送達處所）
            葉昭男即葉江美羅之繼承人

            葉淑燕即葉江美羅之繼承人



上列當事人間請求清償債務事件，本院於民國111年11月7日言詞
辯論終結，判決如下：
    主  文
一、被告應於繼承被繼承人葉江美羅之遺產範圍內，連帶給付原
    告新臺幣38,640元，及其中新臺幣36,040元自民國99年5月2
    7日起至民國104年8月31日止，按年息百分之20計算之利息
    ，暨自民國104年9月1日起至清償日止，按年息百分之15計
    算之利息。
二、訴訟費用新臺幣1,000元，由被告於繼承被繼承人葉江美羅
    之遺產範圍內連帶負擔。
三、本判決第1項得假執行。
　　事實及理由
一、大眾商業銀行股份有限公司（下稱大眾銀行）與元大商業銀
    行股份有限公司即原告合併後，元大銀行為存續公司，大眾
    銀行為消滅公司，有原告提出的金融監督管理委員會民國10
    6年1月17日金管銀控字第10500320920號函在卷可佐（見支
    付命令卷第9至10頁），是原大眾銀行之權利義務自仍由原
    告行使負擔之，先予敘明。
二、原告主張：訴外人葉江美羅於92年6月20日向大眾銀行申請
    現金卡使用，依約葉江美羅可持卡於新臺幣（下同）50,000
    元之額度內循環使用，利息依年利率百分之18.25計算，逾
    期或屆期以百分之20計算。詎葉江美羅自99年5月27日起即
    未繳款，尚積欠本金36,040元，經大眾銀行於99年9月29日
    將上開逾期放款轉列催收款項時，尚積欠本金及利息38,640
    元，然葉江美羅已於101年12月19日死亡，被告為繼承人，
    且未於法定期限內辦理拋棄繼承，自應就繼承葉江美羅之遺
    產範圍內，連帶償還葉江美羅所積欠之債務。又大眾銀行與
    原告合併案，業經行政院金融監督管理委員會於106年1月17
    日核准在案，合併後以原告為存續銀行，是本案之債權業已
    移轉，爰依消費借貸及繼承法律關係，提起本件訴訟等語。
    並聲明：如主文第1項所示。
三、被告均以其等並未繼承其母葉江美羅之財產等語抗辯。
四、本院之判斷：
　㈠本件原告主張之事實，業據其提出金融監督管理委員會函、M
    UCH現金卡申請書暨約定條款、借戶明細表、本院民事庭111
    年7月25日函、繼承系統表、戶籍謄本、大眾銀行額度調整
    信函（見支付命令卷第9至25頁）、客戶往來交易明細（見
    本院卷第43至50頁）等件影本為證，並有本院簡易庭紀錄科
    查詢表、嘉義○○○○○○○○111年10月5日嘉市西戶資字第111005
    2192號函附戶籍資料在卷可憑（見本院卷第29頁、第35至39
    頁），且為被告所不爭執，堪信為真實。
　㈡按繼承人自繼承開始時，除本法另有規定外，承受被繼承人
    財產上之一切權利、義務；繼承人對於被繼承人之債務，以
    因繼承所得遺產為限，負連帶責任，民法第1148條第1項前
    段、第1153條第1項分別定有明文。查被繼承人葉江美羅於1
    01年12月19日死亡後，被告均未辦理拋棄繼承等情，有戶籍
    謄本、繼承系統表及本院簡易庭紀錄科查詢表附卷可按，且
    為被告所是認（見本院卷第54頁）。是原告主張被告應以繼
    承債務人所得遺產為限，連帶負清償責任，自屬有據。
　㈢至被告固均辯稱未繼承葉江美羅之財產等語，惟被告是否實
    際繼承葉江美羅之財產，僅涉及原告得否及如何聲請強制執
    行之問題，屬強制執行時所應審究之事項，與原告本件請求
    無涉，故被告此部分所辯，難謂可採。
五、綜上所述，原告依消費借貸及繼承之法律關係，請求被告應
    於繼承葉江美羅之遺產範圍內給付如主文第1項所示之金額
    及利息，為有理由，應予准許。
六、本件係依民事訴訟法第436條之8第1項適用小額訴訟程序所
    為之判決，依同法第436條之20之規定，法院為被告敗訴之
    判決時，應依職權宣告假執行。
七、訴訟費用負擔之依據：民事訴訟法第78條。並依同法第436
    條之19第1項規定，確定訴訟費用1,000元之負擔如主文第2
    項所示。
中　　華　　民　　國　　111 　年　　11　　月　　21　　日
                  臺灣嘉義地方法院嘉義簡易庭
                                  法　官　周欣怡
以上正本係照原本作成。
如對本判決上訴，須於判決送達後20日內向本庭（嘉義市文化路
308之1號）提出上訴狀（均須按他造當事人之人數附繕本）。如
委任律師提起上訴者，應一併繳納上訴審裁判費。
民事訴訟法第436條之24第2項規定：對小額程序之第一審裁判之
上訴或抗告，非以其違背法令為理由，不得為之。
中　　華　　民　　國　　111 　年　　11　　月　　21　　日
                                  書記官  葉芳如